ACORDAO-COMPLETO-2411746

ACÓRDÃO 6147/2020 ATA 17/2020 - SEGUNDA CÂMARA

VISTOS, relatados e discutidos estes autos que tratam do ato de aposentadoria de ex-servidora do Instituto Federal de Educação, Ciência e Tecnologia de Minas Gerais,
ACORDAM os Ministros do Tribunal de Contas da União, reunidos em sessão da Segunda Câmara, diante das razões expostas pelo relator e com fundamento na Constituição Federal, art. 71, III e IX e na Lei 8.443/1992, arts. 1º, V, e 39, I, em:
9.1. considerar prejudicado, por perda de objeto, o exame do mérito do ato de aposentadoria de Maria Auxiliadora Efrem Natividade;
		       9.2. dar ciência desta deliberação à interessada e ao Instituto Federal de Educação, Ciência e Tecnologia de Minas Gerais.

Em análise ato de APOSENTADORIA.

Segunda Câmara

3. Interessada: Maria Auxiliadora Efrem Natividade (XXX.292.296-XX).

13.1. Ministros presentes: Ana Arraes (Presidente), Augusto Nardes (Relator), Aroldo Cedraz e Raimundo Carreiro.
13.2. Ministros-Substitutos presentes: Marcos Bemquerer Costa e André Luís de Carvalho.

AUGUSTO NARDES

Adoto como relatório o parecer de peça 7 exarado pelo Procurador do Ministério Público junto ao TCU (MPjTCU) , Rodrigo Medeiros de Lima:
	Trata-se da análise do ato inicial de aposentadoria de Maria Auxiliadora Efrem Natividade no cargo de Professor do Ensino Básico Técnico e Tecnológico - MP 431, matrícula 111270, concedida pelo Instituto Federal de Educação, Ciência e Tecnologia de Minas Gerais.
Após aplicação das críticas automáticas, a Secretaria de Fiscalização de Pessoal (Sefip) propôs a legalidade e registro do ato (peças 4-5) .
Todavia, ocorreu o retorno à atividade da servidora aposentada, fundamentada na reversão do art. 25 da Lei 8.112/1990, conforme dados funcionais constantes à peça 6.
Assim, este representante do Ministério Público de Contas opina por considerar o ato de Maria Auxiliadora Efrem Natividade prejudicado, por perda de objeto, nos termos do § 5º do art. 260 do Regimento Interno do TCU.
É o Relatório.

não há

Procurador Rodrigo Medeiros de Lima.

PESSOAL. APOSENTADORIA. RETORNO DA SERVIDORA À ATIVIDADE. PREJUDICIALIDADE DO ATO POR PERDA DE OBJETO, CONFORME REGIMENTO INTERNO DO TCU, ART. 260, § 5º.

APOSENTADORIA (APOS)

Secretaria de Fiscalização de Pessoal (SEFIP).

Trata-se de ato de aposentadoria no interesse de Maria Auxiliadora Efrem Natividade no cargo de Professor do Ensino Básico Técnico e Tecnológico - MP 431, matrícula 111270, concedida pelo Instituto Federal de Educação, Ciência e Tecnologia de Minas Gerais, submetida a este Tribunal para exame de legalidade, de acordo com o art. 71, inciso III, da Constituição Federal.
2.	A unidade técnica informa que:
9. O conjunto das verificações a que o ato foi submetido encontra-se discriminado em detalhes nas páginas que precedem esta instrução. Não foi constatado qualquer óbice a sua apreciação pela legalidade. 
10. Cabe registrar que, para os atos em que o controle interno realizou o exame no âmbito da competência definida nos arts. 11 e 12 da Instrução Normativa - TCU 78/2018, esse também foi seu entendimento. 
11. Assim, cabe proposta de que o ato seja considerado legal e registrado.
3.	Conclui, portanto, da seguinte forma:
13. Ante o exposto, propõe-se considerar legal e determinar o registro do ato de concessão de aposentadoria integrante deste processo, com fundamento nos arts. 71, inciso III, da Constituição Federal, 1º, inciso V, e 39, inciso II, da Lei 8.443/1992 e 260, § 1º, do Regimento Interno do Tribunal de Contas da União.
4.	No entanto, após exame dos autos, o representante do Ministério Público junto ao TCU dissente da proposta da unidade técnica e, conforme transcrito no relatório precedente, manifesta-se pela prejudicialidade do ato.
5. 	Com as vênias de estilo, acompanho o posicionamento do MPjTCU, incorporando seu parecer às minhas razões de decidir.
6.	Com o retorno da servidora ao serviço ativo, a situação se subsume à hipótese do § 5º do art. 260 do Regimento Interno do TCU, de forma a considerar o ato de Maria Auxiliadora Efrem Natividade prejudicado, por perda de objeto.
	Diante do exposto, voto no sentido de que este Colegiado adote a deliberação que ora submeto a sua apreciação.
TCU, Sala das Sessões Ministro Luciano Brandão Alves de Souza, em 2 de junho de 2020.
Ministro JOÃO AUGUSTO RIBEIRO NARDES 
Relator